【裁判字號】    90,台上,6139
【裁判日期】    901004
【裁判案由】    搶奪
【裁判全文】
最高法院刑事判決                                九十年度台上字第六一三九號
    上  訴  人  甲○○
右上訴人因搶奪案件，不服台灣高等法院台南分院中華民國九十年六月十二日第二審
判決（九十年度上訴字第六○○號，起訴案號：台灣台南地方法院檢察署八十八年度
偵字第一一一九七、一一二四四號），提起上訴，本院判決如左：
    主  文
上訴駁回。
    理  由
按刑事訴訟法第三百七十七條規定，上訴於第三審法院，非以判決違背法令為理由，
不得為之，是當事人提起第三審上訴，應以原判決違背法令為理由，係屬法定要件。
如果上訴理由狀並未依據卷內訴訟資料，具體指摘原判決不適用何種法則或如何適用
不當，或所指原判決之違法情事，顯與法律規定得為第三審上訴理由之違法情形不相
適合時，均應認其上訴為違背法律上之程式，予以駁回。本件原判決綜合證據調查之
結果，維持第一審論處上訴人甲○○共同為自己不法之所有，而搶奪他人動產累犯罪
刑之判決，駁回其在第二審之上訴，已詳敘所憑之證據及認定之理由，並對上訴人否
認犯罪之辯詞，如何不足採信，均已依據卷內資料詳予指駁，從形式上觀察，並無任
何違背法令之處。而證據之取捨及事實之認定，為事實審法院之職權，茍其判斷無違
經驗法則及論理法則，即不能任意指為違法。原判決依憑上訴人及已判決確定之共犯
魏俊智之供述，證人瑪莉亞及警員陳俊志、蔡東禮之證言，參酌卷內贓物認領保管單
、檢察官勘驗筆錄、現場圖、照片及其他證據調查之結果，綜合研判，認上訴人與魏
俊智間確有搶奪之犯意聯絡與行為分擔，已詳敘其取捨證據之心證理由，核與採證法
則並無違背，亦無所指理由不備之違法情形存在。又刑事訴訟法第三百七十九條第十
款所稱應調查之證據，係指與待證事實有重要關係，在客觀上認為應行調查者而言。
上訴人之辯護人於原審固曾聲請傳訊證人黃信輝、朱英誌，原審以事證已明，認無傳
訊之必要，已於理由內予以說明，核無違法可言。另上訴人所騎之機車輪胎是否磨平
，與其是否成立搶奪犯行，並無必然之關聯，上訴人之辯護人於原審聲請勘驗，原審
認無必要而漏未於理由內敘及，程序上雖不無瑕疵，但於判決本旨顯無影響，不得據
為上訴第三審之適法理由。上訴意旨，並未依據卷內資料具體指摘原判決如何違背法
令，徒執陳詞，而為否認犯罪之事實爭辯，並對原審採證認事之職權行使，任意指摘
，難謂已符合首揭法定上訴要件，其上訴違背法律上之程式，應予駁回。
據上論結，應依刑事訴訟法第三百九十五條前段，判決如主文。
中      華      民      國     九十     年      十      月      四      日
                              最高法院刑事第六庭
                                  審判長法官  謝  家  鶴
                                        法官  洪  文  章
                                        法官  花  滿  堂
                                        法官  陳  世  淙
                                        法官  洪  佳  濱
      右正本證明與原本無異
                                              書  記  官
中      華      民      國     九十     年      十      月    二十二    日


司法院資訊處製作；財團法人民間司法改革基金會備份。
